【裁判字號】    89,訴,2075
【裁判日期】    890929
【裁判案由】    毒品危害防制條例
【裁判全文】
臺灣高雄地方法院刑事判決                        八十九年度訴字第二七五號
    公  訴  人  臺灣高雄地方法院檢察署檢察官
    被      告  甲○○
右列被告因毒品危害防制條例案件，經檢察官提起公訴（八十九年度毒偵字第四一四
四號），本院判決如左：
    主  文
甲○○連續施用第一級毒品，累犯，處有期徒刑捌月。又連續施用第二級毒品，累犯
，處有期徒刑伍月。應執行有期徒刑拾壹月。
    事  實
一、甲○○曾於民國八十四年間，因違反麻醉藥品管理條例案件，經法院判處有期徒
    刑四月，並於八十五年五月二日易科罰金執行完畢，復於八十八年間因施用毒品
    案件，經本院以八十八年度毒聲字第六九九九號裁定送觀察、勒戒後，認無繼續
    施用毒品之傾向，由臺灣高雄地方法院檢察署檢察官於八十八年十月六日以八十
    八年度毒偵字第一三四三號不起訴處分確定。猶不知悔改，明知海洛因、安非他
    命係第一級毒品、第二級毒品，竟基於概括之犯意，分別自八十九年四月二十九
    日前某日、八十八年十二月間某日起，均至八十九年四月二十九日下午二時許回
    溯二十四小時內某時止，在高雄縣林園鄉○○村○○路九三號住處，以將第一級
    毒品海洛因摻入香煙吸食、將第二級毒品置於燈泡內燒烤產生煙霧之方式，連續
    施用第一級毒品海洛因二次、第二級毒品安非他命多次。嗣於八十九年四月二十
    九日下午二時許，因潛入高雄縣大寮鄉○○○路五十一巷十二號住宅行竊，為警
    查獲，經採尿送驗後，查悉上情。經依本院八十九年度毒聲字第四九二六號裁定
    送觀察、勒戒後，認有繼續施用毒品之傾向。
二、案經高雄縣警察局林園分局移送臺灣高雄地方法院檢察署檢察官偵查起訴。
    理  由
一、右揭事實，業據被告甲○○於本院審理時坦承不諱（見本院八十九年九月二十日
    審判筆錄），而被告為警查獲時所採取之尿液，經送請高雄縣衛生局檢驗結果，
    甲基安非他命及嗎啡均呈陽性反應，有該局八十九年五月十八日八九煙檢字第一
    四四五號煙毒尿液檢驗成績書影本一件附卷可稽，而海洛因施用入人體後水解還
    原成嗎啡，再循嗎啡之代謝方式排出體外，已據行政院衛生署藥物食品檢驗局（
    73）藥檢壹字第○三○二二一號函說明綦詳，另依醫學臨床實驗及根據英國藥學
    會出版Isolationand In dentifcatiov of Drugs一書第二九三頁載明，海洛因
    施用入人體後，在體內迅速水解成六-MonoacetyImorphine，再緩緩繼續水解成
    嗎啡，然後再循嗎啡之代謝方式排出，而同書第四三一－四三二頁並載有：嗎啡
    經注射入人體後，約百分之五十以上於八小時內自尿中排出；至二十四小時排出
    約百分之九十；但四十八小時仍微量可檢出等語。此外，按通常健康成人一次注
    射嗎啡十五公絲，而以現行採用蟻醛硫酸試液及鉬銨硫酸試液檢驗其尿液時：注
    射後八小時內所排尿液易於檢出；八小時至二十四小時，視其取尿時間及尿量多
    寡，可能檢出；至二十四小時以後所排之尿液，用上述方法已難檢出，亦有行政
    院衛生署藥物食品檢驗局七十三年十一月三十日（七十三）藥檢壹字第○三○二
    二一號函釋在案。又甲基安非他命經口服投與後，約百分之七十於二十四小時內
    可自尿液中排出，又其尿液內含甲基安非他命成分之檢出，與投與甲基安非它命
    的量、個人體質、檢驗儀器之精密度有關，通常採尿化驗是否呈陽性反應，應以
    投與後二十四小時內所採者為宜，此有行政院衛生署藥物食品檢驗局（80）藥檢
    醫字第四五二九號函可查，足徵被告於八十九年四月二十九日下午二時許（即為
    警採集尿液時），往前回溯二十四小時內某時，在上開處所，有施用第一級毒品
    海洛因及第二級毒品安非他命無訛，益徵被告前開自白顯與事實相符。又被告於
    八十八年間因施用毒品案件，經本院以八十八年度毒聲字第六九九九號裁定送觀
    察、勒戒後，認無繼續施用毒品之傾向，由臺灣高雄地方法院檢察署檢察官於八
    十八年十月六日以八十八年度毒偵字第一三四三號不起訴處分確定，有該不起訴
    處分書影本一件附卷可稽，其於五年內再犯毒品危害防制條例第十條之罪，經觀
    察、勒戒後，認有繼續施用毒品之傾向，亦有本院八十九年度毒聲字第四九二六
    號裁定書及臺灣高雄看守所附設勒戒處所八十九年七月九日高所坤戒勒字第二九
    八九號函所附有繼續施用毒品傾向證明書各一件在卷可稽，本件事證明確，被告
    上開犯行洵堪認定。
二、查海洛因、安非他命分別係毒品危害防制條例第二條第二項所稱之第一級毒品、
    第二級毒品，不得持有、施用，被告竟分別持之以施用，核其所為，係犯毒品危
    害防制條例第十條第一項之施用第一級毒品罪、同條例第十條第二項之施用第二
    級毒品罪。被告先後二次施用海洛因、多次施用安非他命犯行，時間緊接、手法
    及罪名均同，顯係基於概括犯意而為之，均為連續犯，應論以一罪，並加重其刑
    。其先後二次持有海洛因、多次持有安非他命，亦係基於概括之犯意，本應均以
    連續持有論，惟其持有後，進而施用，其二次持有海洛因、多次持有安非他命行
    為應分別被其施用之行為所吸收，均不另論罪。被告所犯二罪之間，犯意各別，
    行為互殊，應予分論併罰。查被告曾於八十四年間，因違反麻醉藥品管理條例案
    件，經法院判處有期徒刑四月，並於八十五年五月二日易科罰金執行完畢，有臺
    灣高雄地方法院檢察署刑案資料查註紀錄表一件在卷可稽，其於五年之內，再犯
    本件最重本刑為有期徒刑以上之罪，為累犯，應依刑法第四十七條之規定加重其
    刑，並遞加之。審酌被告有毒品犯罪前科，已如前述，素行非佳，而其經觀察勒
    戒後仍再犯相同罪行，顯見意志不堅，惟念其犯罪係戕害自身，尚未害及他人，
    所犯情節非重，及犯罪後承認犯行，態度良好等一切情狀，各量處如主文所示之
    刑，並定其應執行之刑。
三、又公訴人起訴事實雖未敘及被告於八十九年四月二十九日前某日、於八十八年十
  二月間某日起至八十九年四月二十九日下午二時許回溯二十四小時某時前止，在
    上開住處，施用第一級毒品一次、第二級毒品多次之犯行，然該部分事實與公訴
    人起訴之犯罪事實既具連續犯之裁判上一罪關係，應為起訴效力所及，自在本院
    所得審理之範圍。
據上論斷，應依刑事訴訟法第二百九十九條第一項前段，毒品危害防制條例第十條第
一項、第二項、第二十條第三項，刑法第十一條前段、第五十六條、第四十七條、第
五十一條第五款，判決如主文。
中      華      民      國      八十九    年     九     月    二十九    日
                                  臺灣高雄地方法院刑事庭
                                      法  官  李麗珠
右正本證明與原本無異。
如不服本判決，應於判決送達後十日內，向本院提出上訴狀。
                                      書記官  簡鴻雅
中      華      民      國      八十九    年     九     月    二十九    日
附錄本案判決論罪科刑法條：
毒品危害防制條例第十條：
施用第一級毒品者，處六月以上五年以下有期徒刑。
施用第二級毒品者，處三年以下有期徒刑。


司法院資訊處製作；財團法人民間司法改革基金會備份。
